【裁判字號】    99,台上,2357
【裁判日期】    990422
【裁判案由】    偽造文書
【裁判全文】
最高法院刑事判決            九十九年度台上字第二三五七號
上  訴  人  甲○○
上列上訴人因偽造文書案件，不服台灣高等法院台中分院中華民
國九十九年一月二十七日第二審判決（九十九年度上訴字第五三
號，起訴案號：台灣台中地方法院檢察署九十八年度偵字第二０
三四九號），提起上訴，本院判決如下：
    主  文
上訴駁回。
    理  由
按刑事訴訟法第三百七十七條規定，上訴於第三審法院，非以判
決違背法令為理由，不得為之。是提起第三審上訴，應以原判決
違背法令為理由，係屬法定要件。如果上訴理由書狀並未依據卷
內訴訟資料，具體指摘原判決不適用何種法則或如何適用不當，
或所指摘原判決違法情事，顯與法律規定得為第三審上訴理由之
違法情形，不相適合時，均應認其上訴為違背法律上之程式，予
以駁回。本件原判決維持第一審依想像競合犯之例，從一重論處
上訴人甲○○共同行使偽造私文書罪刑之判決，駁回其於第二審
之上訴，已敘明所憑之證據及認定之理由；從形式上觀察，並無
判決違背法令之情形存在。查刑法處罰行使偽造私文書罪之主旨
，重在保護文書之公共信用，祇須所偽造之文書足以生損害於公
眾或他人，即應成罪；至公眾或他人是否因而實際上受到損害，
該文書之製作名義人是否確有其人，則非所問。原判決以上訴人
與某不詳姓名員工共同基於行使偽造私文書之犯意聯絡，推由該
員工冒用廣隆食品企業有限公司（下稱廣隆公司）名義，偽造內
容不實之「訂購確認書」及「呂廣隆」署名，持向林朝男行使，
自足以生損害於廣隆公司、呂廣隆及林朝男。上訴人辯稱其與林
朝男共同投資機器設備營利，而機器仍放在公司內，該「訂購確
認書」對廣隆公司及呂廣隆等人均無損害等語，為卸責之詞，不
足採信，理由內已加審酌說明。上訴意旨仍執前揭陳詞，並謂上
訴人與林朝男係合夥關係，其製作「訂購確認書」，係為安撫合
夥人，何況廣隆公司並無「呂廣隆」其人，該確認書未經法院或
律師認證，不生效力，廣隆公司亦未持有契約正本，且待售之機
器未達預期利潤，尚未賣出，不生損害於廣隆公司、呂廣隆及林
朝男云云，對於原判決已明白論斷之事項，任意指摘，不符第三
審上訴之法定要件。其上訴為違背法律上之程式，應予駁回。又
關於上訴人所犯牽連之輕罪即刑法第三百三十九條第一項詐欺取
財罪部分，依刑事訴訟法第三百七十六條第四款規定，本不得上
訴於第三審法院；而其重罪即行使偽造私文書部分之上訴，既應
從程序上駁回，則輕罪之此部分上訴即無審判不可分原則之適用
，無從併為實體上之審判，亦應駁回之。
據上論結，應依刑事訴訟法第三百九十五條前段，判決如主文。
中    華    民    國  九十九  年    四    月  二十二  日
                      最高法院刑事第十庭
                          審判長法官  花  滿  堂
                                法官  黃  正  興
                                法官  陳  東  誥
                                法官  林  錦  芳
                                法官  洪  昌  宏
本件正本證明與原本無異
                                      書  記  官
中    華    民    國  九十九  年    四    月  二十六  日
                                                      Q

司法院資訊處製作；財團法人民間司法改革基金會備份。
